最高法院刑事判決　　　　　　　　　　　　　　　八十七年度台上字第四四三八號
　　上訴人　江支川
　　代理人　方溪良律師
　　被　告　甲○○
右上訴人因自訴被告誣告等罪案件，不服台灣高等法院中華民國八十六年二月二十八
日第二審更審判決（八十五年度上更(一)字第一○五五號，自訴案號：台灣台北地方法
院八十三年度自字第六七二號），提起上訴，本院判決如左：
    主  文
上訴駁回。
    理  由
按刑事訴訟法第三百七十七條規定：上訴於第三審法院，非以判決違背法令為理由，
不得為之。是提起第三審上訴，應以原判決違背法令為理由，係屬法定要件。且必須
依據卷內資料為具體之指摘，並足據以辨認原判決已具備違背法令之形式，始屬相當
。本件原判決就上訴人江支川自訴被告甲○○於民國七十九年間，向台灣桃園地方法
院檢察署誣告上訴人違反商標法（七十九年偵字第五三八五號），及向法院聲請假處
分，誣指上訴人違背假處分，有妨害公務行為，致上訴人遭台灣桃園地方法院判處有
期徒刑五月（八十二年易字第一七八二號）。又明知上訴人商號為「寶田企業社」，
竟以「寶日瓦斯器具企業社」向桃園縣政府查詢登記資料，企圖以無登記資料作為上
訴人非繼續營業之證據。果然獲得桃園縣政府如願函覆：無資料可稽。而將此無證據
效力之偽造證據於訴訟進行中，提出作為證據，詎遭法院採納，而於前揭各訴訟中據
以判決上訴人有罪或敗訴，指被告涉犯刑法第二百十一條、第二百十六條行使偽造變
造公文書及第一百六十九條第一、二項誣告罪嫌，認上訴人誣告違反商標法部分，違
反一事不再理原則，不得再行自訴，因而維持第一審對此部分諭知不受理之判決，駁
回上訴人此部分在第二審之上訴；其餘部分，經審理結果，認為被告之犯罪不能證明
，維持第一審對此部分諭知被告無罪之判決，駁回上訴人此部分在第二審之上訴。均
已依據卷內資料詳予說明。從形式上觀察，原判決並無違背法令情形存在。上訴意旨
就原審根據證據所為之認定，究竟違背如何之證據法則，並未依據卷內訴訟資料為具
體之指摘，徒憑己見就原判決已說明事項或屬原審採證認事職權之適法行使，任意指
摘調查未盡、理由不備及理由矛盾之違法，且仍為單純事實之爭執，難謂適法之第三
審上訴理由，是上訴意旨所指摘原判決違法情形，核與法律規定得為第三審上訴理由
之違法情形，不相適合，依前揭說明，其上訴違背法律上之程式，應予駁回。至於上
訴人自訴被告涉犯刑法第二百十六條、第二百十四條、第二百十五條行使使公務員登
載不實文書、業務登載不實文書罪嫌，第三百三十九條第一項詐欺罪嫌部分，核屬刑
事訴訟法第三百七十六條第四款、第一款之案件，既經第二審判決，自不得上訴於第
三審法院，上訴人竟仍提起上訴，顯為法所不許。
據上論結，應依刑事訴訟法第三百九十五條前段，判決如主文。
中      華      民      國    八十七    年     十二     月    二十四    日
                              最高法院刑事第四庭
                                  審判長法官  陳  錫  奎
                                        法官  王  德  雲
                                        法官  洪  清  江
                                        法官  吳  昆  仁
                                        法官  李  伯  道
      右正本證明與原本無異
                                              書  記  官
中      華      民      國    八十七    年     十二     月    三十一    日
